# 根据国际财务报告准则

提问人：wufaxian 时间：2017-09-20 03:51:54
根据国际财务报告准则，上市公司审计范围是否包括联营公司的账目。假设：分占联营公司收入占整体收入比例不高（小于5%）

回答人：chenyiwei
首先，你问的是审计问题，不是会计问题，不应依据会计准则处理。 其次，按照CSA 1401或者ISA 600，对重要的联营企业会作为重要组成部分，同样需要执行审计程序。但对于如何确定“重要”及其相关的审计策略，各事务所的审计方法可能会有所不同。

提问人：wufaxian 时间：2017-09-20 18:53:56
我看一个公司的招股说明书。审计意见当中提到“此報告乃按香港會計師公會頒佈的核數指引第3.340號「招股章 程及申報會計師」
的要求編製” 类似于核數指引第3.340號这样的文件，不属于“香港会计准则”的范畴，是么？ 我以为关于审计范围有严谨的规定。其实会计师事务所对于审计范围还是有一定自由裁量权的，比如联营公司。

回答人：chenyiwei
这个属于CPA执业准则而不是会计准则。